

Persoonlijke gegevens

Naam Milan de Meulemeester

Adres 9800, Deinze

Telefoonnummer +32468277423

E-mail milandm2003@gmail.com

Geboortedatum 9-3-2003

Vaardigheden

Betrouwbaar Probleemoplossend vermogen Stressbestendig Teamspeler

Tech Stack

Dotnet

NestJS
GraphQL
React / React Native
Vue.js / Next.js
Angular
Typescript
MongoDB
SQL

Talenkennis

Nederlands Engels Moedertaal Vloeiend

Milan de Meulemeester

Pas afgestudeerde student Multimedia en Creatieve Technologie in de specialisatie Next Web Developer die zijn vaardigheden en passie wil inzetten om de missie van een onderneming vorm te geven. Heeft een positieve attitude en is bereid en gemotiveerd om nieuwe programma's te leren beheersen.

Opleiding

Bachelor Multimedia en Creatieve Technologie Howest, Kortrijk Afgestudeerd in de specialisatie Next Web Development.	sep. 2021 - jun. 2024
TSO IT & Netwerken Sint-Vincentius, Deinze	sep. 2019 - jun. 2021
Werkervaring	
Jobstudent GERU, Deinze	aug. 2022 - aug. 2024

Stagair feb. 2024 - jun. 2024 *Qite, Gent*

I a la advis al a sud

Jobstudent aug. 2020 - mei 2024 wzc karel picqué, Deinze